Trinidad Martí Gutiérrez

Desarrolladora Full Stack

x trinidad.martig@gmail.com \ 963199810 in LinkedIn (Github

Perfil

Estudiante de por vida, cordial, profesional y motivada. Siempre dispuesta a aprender y mejorar mis conocimientos y tomar nuevos desafios. Enfermera de profesión, cuento con experiencia en el trato de usuario, trabajo en equipo, liderazgo y resolución de conflictos. Si puedo ayudar con gusto lo hago.

Education

Desarrolladora Full Stack, 4Geeks Academy

06/2022 - 12/2022

Desarrolladora Full Stack con conocimientos en Front End con React y Javacript, Back End con Python, SQLAlchemy y Flask

Chile

Licenciatura en Enfermería, Universidad de Chile Licenciatura en Enfermería clínica e investigación

2014 - 2019

Santiago, Chile

Professional Experience

Enfermera Pabellones Quirurgicos, Hospital San Jose de Melipilla

11/2021 - present

Enfermera clínica pabellones quirurgicos, lider de equipo de técnicos en enfermería. Gestora de flujo y seguridad de pacientes.

Melipilla, Chile

Enfermera Clínica servicio COVID, Hospital Talagante

Enfermera Clínica de servicios COVID (+)

04/2021 - 11/2021 Talagante, Chile

Skills

Stack Front End

Stack Back End

Javascript, React, CSS, HTML, Bootstrap

Python, SQL, SQLalchemy, Flask

Lenguajes

• Ingles

Habilidades Blandas

Liderazgo institucional

Trabajo en equipo

Tolerancia al estres

Tolerancia al trabajo bajo presión

Trato usuario

Projects

To Do List App

2022

Pequeña aplicación para crear lista de tareas. Constuida en React con uso de Fetch API para envío y recíbo de información desde base de datos, externa.

Star Wars Blog 🖂

2022

Blog de Star Wars para aplicar arquitectura de datos Flux, y peticiones API fetch para la obtención de información desde base de datos de Star Wars.

Base de Datos

2022

Base de datos funcional con sistema de registro y verificación de usuarios registrados. Modelada utilizando Python, Flask y JWT.